臺灣苗栗地方法院刑事判決　　　　　　　　　　　　　　九十一年度訴字第八九號
　　公　訴　人　臺灣苗栗地方法院檢察署檢察官
　　被　　　告　乙○○
右列被告因違反毒品危害防制條例案件，經檢察官提起公訴（九十年度偵字第四八九
八號），本院判決如左：
    主  文
乙○○轉讓第一級毒品，累犯，處有期徒刑壹年陸月。扣案之第一級毒品海洛因香菸
壹支、第二級毒品安非他命拾壹包總毛重柒點零捌公克均沒收銷燬之。
    事  實
一、乙○○有多次前科，最近一次於民國八十六年間，因違反麻醉藥品管理條例案件
    ，經本院於八十六年十一月二十三日判處有期徒刑五月確定，於八十七年十一月
    二十六日易科罰金執行完畢。詎仍不知悔改，於九十年七月十日中午十二時許，
    在其苗栗縣苑裡鎮客庄里十四鄰客庄八六號住所前，無償轉讓含有第一級毒品海
    洛英之香菸一支及第二級毒品安非他命十一包總毛重七、０八公克（依鑑定報告
    秤重）予甲○○施用。嗣於九十年七月十一日十九時許，為警在甲○○位於苗栗
    縣通霄鎮○○路十五號住所，查獲甲○○施用毒品，並扣得前揭之含有海洛英香
    菸一支、安非他命十一包及吸食器一組、安非他命殘渣袋六個、海洛英殘渣袋二
    個等物（甲○○涉嫌施用毒品部分已經檢察官另行起訴，現由本院另案審理中）
    而循線查獲上情。
二、案經苗栗縣警察局通霄分局報告臺灣苗栗地方法院檢察署檢察官偵查起訴。
    理  由
一、右揭事實，訊據被告乙○○矢口否認犯行，辯稱：伊自始未見過案之毒品，亦
    未轉交給甲○○。警訊中之供述，係應甲○○之託，配合柯之供詞所為云云。惟
    查，被告乙○○於偵審中固矢口否認轉讓犯行，然仍坦承有將前開扣案毒品交付
    甲○○之事實，僅辯稱：前開毒品係甲○○所寄放，只放了一天，甲○○即前來
    取回云云。嗣於審理中竟又翻異前詞，改稱：伊從未見過該毒品云云，顯證被告
    乙○○之供詞前後反覆，難以遽採；況查，甲○○既因持有毒品而被查獲，則就
    該毒品是否由乙○○處取得，僅關係乙○○罪責之有無，對甲○○本人之刑責尚
    無重大之利害關係，則甲○○何以需請求乙○○串證，有何利益？被告乙○○對
    此亦只表示：我不知道云云，而無從自圓其說，是證被告乙○○所辯，顯然悖乎
    事理。次查，證人甲○○於警訊及檢察官偵查中，均明確指稱前開扣案之毒品係
    由乙○○所提供無誤，嗣後甲○○雖亦曾改稱前開毒品係寄放於乙○○處所而予
    取回云云，惟其本意，係在配合乙○○之說詞，意圖卸免乙○○轉讓毒品之罪責
    所為附和之詞，亦經本院經隔離訊問後，經證人甲○○證稱：該毒品確係由乙○
    ○無償贈與，惟事後乙○○囑其改稱「寄放」，以期脫免轉讓毒品之罪責甚明（
    參見審理筆錄），參諸(1)被查獲之第一級毒品為海洛因香菸壹支、第二級毒品安
    非他命七小包，核其形體均甚微，甲○○既非難以帶，何有寄藏於乙○○處所
    之必要？況僅寄藏一日即予取回？(2)證人甲○○就被告乙○○如何將前揭毒品置
    放於小盒內，一併於首揭時地交付等相關細節，均已在審理中供述綦詳，而參諸
    被告乙○○亦供稱二人並無夙怨，甲○○於自己有毒品時亦常以「半買半送」方
    式供其施用等情，足證被告與證人甲○○間，於本件行為查獲前，交情甚佳，則
    若非確有轉讓毒品情事，甲○○實無故意攀誣之理。而甲○○既曾無償贈與被告
    毒品，是本件依證人證述，係由被告投桃報李而無價贈與甲○○施用，即亦非不
    合常情；綜上所述，因認被告與證人甲○○二人之供、證詞，雖於偵審中均有反
    覆，然仍以證人甲○○上開證詞為可採。此外，復有警方扣得之含有海洛英之香
    菸一支及安非他命十一包等物可稽，而前揭扣案物品，經送鑑定結果，亦經鑑定
    為：「（安非他命）總毛重七、０八公克，總淨重五、二一公克：：均檢出二級
    毒品甲基安非他命成份；（海洛因香菸一支）檢出一級毒品海洛因及其不純物六
    ─乙醯嗎啡、乙醯可待因等成份」等情，有內政部刑事警察局九十一年四月二日
    刑鑑字第０九一００五一九八六號鑑驗通知書一紙在卷可憑，是證被告確有轉讓
    第一級、第二級毒品犯行，事證明確，堪以認定。
二、核被告乙○○所為，係犯毒品危害防制條例第八條第一、二項轉讓第一、二級毒
    品罪。被告持有第一級毒品、第二級毒品之低度行為，應為嗣後轉讓之高度行為
    所吸收，不另論罪。又被告係以一轉讓毒品行為，同時觸犯上開二罪，為想像競
    合犯，應依刑法第五十五條規定，從一重之轉讓第一級毒品罪處斷。另被告前因
    違反麻醉藥品管理條例案件，經本院判處有期徒刑五月確定，於八十七年十一月
    二十六日執行完畢，其於五年內再犯本件有期徒刑以上之罪，係累犯，應依法加
    重其刑。爰審酌被告犯後矢口否認犯行，不知悔改，且其同時轉讓第一級、第二
    級毒品安非他命，情節非輕，惟其所轉讓之第一級毒品僅為沾有海洛因之香菸一
    支，數量甚微等一切情狀，量處如主文所示之刑，以示懲儆。至扣案之第一級毒
    品海洛因香菸一支及第二級毒品安非他命總毛重七、０八公克，分別係屬毒品危
    害防制條例第二條第二項第一款、第二款之毒品，應依毒品危害防制條例第十八
    條第一項前段，併予宣告沒收銷燬之。另本案被查獲同時扣案者，尚有吸食器一
    組、安非他命殘渣袋六個、海洛因殘渣袋二個等物，惟各該物品均非被告轉讓之
    物，且為證人甲○○所有，業據證人甲○○證述在卷，核與本案被告轉讓毒品之
    罪行無關，而各該物品既均經檢察官以甲○○嫌施用（或持有）毒品罪嫌另予
    起訴，爰不宣告沒收。附此敘明。
據上論斷，應依刑事訴訟法第二百九十九條第一項前段，毒品危害防制條例第八條第
一項、第二項、第十八條第一項前段，刑法第十一條、第五十五條、第四十七條，判
決如主文。
本案經檢察官李殷財到庭執行職務
中      華      民      國    九十一    年      六      月    二十八    日
                                      臺灣苗栗地方法院刑事第一庭
                                          法  官  楊  台  清
右正本證明與原本無異。
如不服本判決，應於送達後十日內向本院提出上訴狀（須附繕本），上訴於臺灣高等
法院臺中分院。
                                          書記官   李  惠  雯
中      華      民      國    九十一    年      六      月    二十八    日
附錄論罪科刑法條
毒品危害防制條例第八條第一項、第二項：
轉讓第一級毒品者，處一年以上七年以下有期徒刑，得併科新臺幣一百萬元以下罰金
。
轉讓第二級毒品者，處六月以上五年以下有期徒刑，得併科新臺幣七十萬元以下罰金
。
